臺灣高雄地方法院刑事判決　　　　　　　94年度訴字第4342號
公　訴　人　臺灣高雄地方法院檢察署檢察官
被　　　告　乙○○
　　　　　　　　　　（在臺灣高雄監獄受刑中）
上列被告因違反毒品危害防制條例案件，經檢察官提起公訴（94
年度毒偵字第8710號），本院於準備程序進行中，因被告就被訴
事實為有罪之陳述，經告知簡式審判程序意旨，並聽取公訴人及
被告之意見後，本院合議庭裁定由受命法官獨任依簡式審判程序
審理，判決如下：
    主  文
乙○○連續施用第一級毒品，處有期徒刑拾月。
    事  實
一、乙○○前於民國91年間，因施用毒品案件，經本院以91年度
    訴字第3007號判處有期徒刑9 月確定，又於92年間，因施用
    毒品案件，經本院以92年度訴字第1776號判處有期徒刑1 年
    確定（未構成累犯）。其前因施用毒品案件，經本院以88年
    度毒聲字第9534號裁定送觀察、勒戒後，因認有繼續施用毒
    品之傾向，復經本院以89年度毒聲字第198 號裁定令入戒治
    處所施以強制戒治，經本院以89年度毒聲字第4311號裁定停
    止戒治後，嗣經本院以89年度毒聲字第6823號裁定撤銷停止
    戒治復令入戒治處所施以強制戒治，於90年4 月6 日執行完
    畢出監，並經臺灣高雄地方法院檢察署檢察官於90年5 月7
    日以90年度戒毒偵字第6823號為不起訴處分確定。又因施用
    毒品案件，經本院以92年度毒聲字第3148號裁定送戒治處所
    強制戒治，再經本院以92年度毒聲字第2315號停止戒治後，
    復經本院以92年度毒聲字第3148撤銷停止戒治，於92年12月
    9 日執行完畢出監。詎仍不知戒除毒癮，明知海洛因係毒品
    危害防制條例第2 條第2 項第1 款所明定之第一級毒品，不
    得持有及施用，仍於前述強制戒治執行完畢釋放後5 年內，
    復基於施用第一級毒品海洛因之概括犯意，自94年8 月下旬
    某日起至94年9 月24日16時許止，以平均每1 星期施用1 次
    之頻率，連續在高雄縣鳳山市○○路74號住處，以將海洛因
    摻在香菸內吸取其煙霧之方式，施用第一級毒品海洛因多次
    。嗣於94年9 月25日15時20分許，為警在高雄市○鎮區○○
    路與崗山南街口盤查查獲，並得其同意採尿送驗後呈嗎啡陽
    性反應，始悉上情。
二、案經高雄市政府警察局苓雅分局移送臺灣高雄地方法院檢察
    署檢察官偵查起訴。
    理  由
一、按本件被告乙○○所犯係死刑、無期徒刑、最輕本刑為3 年
    以上有期徒刑以外之罪，其於準備程序就前揭被訴事實為有
    罪之陳述，經受命法官告知簡式審判程序之旨，並聽取其與
    公訴人之意見後，本院認無不得或不宜改依簡式審判程序進
    行之處，爰依刑事訴訟法第273 條之1 第1 項、第284 條之
    1 ，裁定本件由受命法官獨任進行簡式審判程序，合先敘明
    。
二、上揭犯罪事實，業據被告於本院審理中坦承不諱。且查：
  (一)被告為警查獲後，於94年9 月25日17時20分許所採集之尿液
    ，經送驗結果，呈嗎啡陽性反應，此有高雄市立凱旋醫院94
    年10月4 日轉碼編號A00000000 號濫用藥物尿液檢驗報告、
    濫用藥物尿液檢體監管紀錄表各1 紙附卷可稽。足見被告前
    揭出於任意性之自白與事實相符，應堪採為認定被告有罪之
    證據。則被告施用第一級毒品海洛因多次之犯行，堪以認定
    。
  (二)被告前因施用毒品案件，經本院以88年度毒聲字第9534號裁
    定送觀察、勒戒後，因認有繼續施用毒品之傾向，再經本院
    以89年度毒聲字第198 號裁定令入戒治處所施以強制戒治，
    經本院以89年度毒聲字第4311號裁定停止戒治後，復經本院
    以89年度毒聲字第6823號裁定撤銷停止戒治復令入戒治處所
    施以強制戒治，於90年4 月6 日執行完畢出監，並經臺灣高
    雄地方法院檢察署檢察官於90年5 月7 日以90年度戒毒偵字
    第6823號為不起訴處分確定。又因施用毒品案件，經本院以
    92年度毒聲字第3148號裁定送戒治處所強制戒治，再經本院
    以92年度毒聲字第2315號停止戒治後，又經本院以92年度毒
    聲字第3148撤銷停止戒治，於92年12月9 日執行完畢出監，
    此有臺灣高等法院被告前案紀錄表、本院被告院內索引卡紀
    錄表各1 紙在卷足參，其於前案強制戒治執行完畢後，5 年
    內再犯本件施用毒品罪之事實，事證明確，應予依法論科。
三、查海洛因係毒品危害防制條例第2 條第2 項第1 款所稱之第
    一級毒品，不得非法持有、施用。是核被告所為，係犯毒品
    危害防制條例第10條第1 項之施用第一級毒品罪。其施用第
    一級毒品前後，持有海洛因之低度行為，應為施用之高度行
    為所吸收，均不另論罪。又被告先後多次施用第一級毒品之
    犯行，時間緊接，犯罪構成要件相同，顯係基於概括犯意反
    覆為之，為連續犯，應依刑法第56條之規定論以一罪，並依
    法加重其刑。爰審酌被告前有多次毒品前科，經觀察、勒戒
    及強制戒治後，均未能戒絕其毒癮，足證前開保安處遇措施
    已難收矯治其惡性，惟念其於犯罪後坦承犯行及所犯為自戕
    行為等一切情狀，量處如主文所示之刑，以資懲儆。
據上論斷，應依刑事訴訟法第273 條之1 第1 項、第284 條之1
、第299 條第1 項前段，毒品危害防制條例第10條第1 項、第23
條第2 項，刑法第11條前段、第56條，判決如主文。
本案經檢察官甲○○到庭執行職務。
中　　華　　民　　國　　94　　年　　12　　月　　30　　日
                  鳳山刑事第1 庭      法　官  林芳華
以上正本證明與原本無異。
如不服本判決，應於判決送達後10日內，向本院提出上訴狀。
中　　華　　民　　國　　95　　年　　1 　　月　　2 　　日
                                      書記官  賴佳慧
附錄本判決論罪之法條：
毒品危害防制條例第10條
施用第一級毒品者，處6月以上5年以下有期徒刑。
施用第二級毒品者，處3年以下有期徒刑。
